【裁判字號】    94,簡上,126
【裁判日期】    950313
【裁判案由】    竊盜
【裁判全文】
臺灣新竹地方法院刑事判決      九十四年度簡上字第一二六號
上  訴  人  臺灣新竹地方法院檢察署檢察官
被      告  甲○○
上列上訴人因被告竊盜案件，不服本院竹東簡易庭九十四年度竹
東簡字第一六二號中華民國九十四年十月二十日簡易判決（聲請
案號：台灣新竹地方法院檢察署九十四年度速偵字第一五一九號
）提起上訴及移送併案審理（九十四年度偵字第五八四九號），
，本院管轄第二審之合議庭判決如下：
    主  文
原判決撤銷。
甲○○連續結夥三人以上竊盜，處有期徒刑柒月。緩刑貳年。
    事  實
一、甲○○意圖為自己不法之所有，並基於結夥三人以上竊盜、
    普通竊盜之概括犯意，連續先後：
（一）於九十四年十月一日下午四時三十分許，在新竹縣竹東鎮
      ○○街九一巷六號乙○○經營之雜貨店內，與李智雄（業
      經本院以九十四年度竹東簡字第一六二號簡易判決判處罰
      金三千元確定）共同基於竊盜之犯意聯絡，推由甲○○向
      乙○○購買米錢找零時遮蔽乙○○之視線，李智雄則趁此
      時乙○○不注意之際，以徒手竊取乙○○所有置於貨物架
      上之黃色硬盒包裝長壽香菸二包。嗣甲○○與李智雄得手
      後，即相偕至新竹縣竹東鎮○○街九一巷堤防上飲用米酒
      ，然因李智雄徒手竊取乙○○所有置於貨物架上之黃色硬
      盒包裝長壽香菸時觸及放在香菸上之打火機，迨甲○○與
      李智雄甫離開時，該香菸上之打火機掉落，乙○○乃發現
      香菸遭竊，旋即在新竹縣竹東鎮○○街九一巷堤防上尋獲
      甲○○與李智雄，並即報警，而當場扣得甲○○、李智雄
      共同竊得之黃色硬盒包裝長壽香菸二包（已發還乙○○）
      。
（二）繼之，甲○○又於九十四年十月三日上午十時許，在新竹
      縣竹北市１１Ａ高壓電塔下，趁他人不注意之際，與某不
      詳年籍姓名成年男子共同基於竊盜之犯意聯絡，共同徒手
      竊取劉嘉昇所有置於該處之鋼筋，惟甫竊得部分鋼筋置於
      機車上時，隨即為劉嘉昇發現，甲○○與該不詳年籍姓名
      成年男子遂當場將竊得之鋼筋交還劉嘉昇，劉嘉昇乃未報
      警。
（三）詎甲○○又於九十四年十月三日下午六時許，在新竹縣竹
      北市１１Ａ高壓電塔下，仍趁他人不注意之際，與李智雄
      （按檢察官未就本院九十四年度竹東簡字第一六二號簡易
      判決被告李智雄部分提起上訴，致上開本院九十四年度竹
      東簡字第一六二號簡易判決被告李智雄部分判決確定，此
      部分乃經檢察官認與上開簡易判決確定之被告李智雄竊盜
      部分有連續犯之裁判上一罪關係，應為上開確定之簡易判
      決既判力所及，而經檢察官另以九十四年度偵字第五四四
      七號為不起訴處分確定）、謝鑫萬（另經檢察官以九十四
      年度偵字第五四四七號聲請簡易判決處刑）及某不詳年籍
      姓名成年男子共同基於結夥三人以上竊盜之犯意聯絡，四
      人分乘二部機車，推由謝鑫萬及該不詳年籍姓名成年男子
      在場負責把風，甲○○與李智雄則負責徒手竊取劉嘉昇所
      有置於該處之不詳數量鋼筋，得手後分乘機車離去。嗣於
      同日晚上七時四十分許，謝鑫萬騎乘機車搭載甲○○及共
      同竊得之鋼筋二十條行經新竹縣竹東鎮○○路大同國小前
      為警查獲，並扣得贓物鋼筋二十條（已發還劉嘉昇）。
二、案經新竹縣警察局竹東分局先後報告臺灣新竹地方法院檢察
    署檢察官偵查聲請簡易判決處刑移送本院併案審理。
    理  由
壹、認定犯罪事實所憑之證據及認定之理由：
一、被告之自白：上揭事實業據被告迭於警訊、偵查中及本院審
    理時自白認罪不諱（參九十四年度速偵字第一五一九號偵查
    卷Ｐ．１７－１９、４２－４３，九十四年度偵字第五四四
    七號偵查卷Ｐ．７－８卷、３４－３５）。
二、證人即共犯李智雄、謝鑫萬於警訊及偵查中之供述：經核與
    被告自白之情節相符（參九十四年度速偵字第一五一九號偵
    查卷Ｐ．１１－１３、４３，九十四年度偵字第五四四七號
    偵查卷Ｐ．１０─１２、３５－３６）。
三、證人即被害人乙○○、劉嘉昇於警訊之證述：經核亦與被告
    之自白相符（參九十四年度速偵字第一五一九號偵查卷Ｐ．
    ２０－２２，九十四年度偵字第五四四七號偵查卷Ｐ．１３
    －１４）。
四、贓物領據二紙、贓物照片二幀、查獲照片四幀附卷可證：足
    以佐證證人即被害人乙○○、劉嘉昇之證述屬實，且被告上
    開所為自白，確與事實相符（參九十四年度速偵字第一五一
    九號偵查卷Ｐ．２９、３６，九十四年度偵字第五四四七號
    偵查卷Ｐ．２０─２２）。
五、綜據上開事證，足證被告所為自白，確與事實相符。事證已
    臻明確，被告犯行洵堪認定。
貳、論罪及科刑之審酌：
一、所犯罪名：核被告如事實一（一）、（二）所為係均犯刑法
    第三百二十條第一項之普通竊盜罪；如事實一（三）所為係
    犯同法第三百二十一條第一項第四款之結夥三人以上竊盜罪
    。被告所為如事實一（二）、（三）犯行部分（即臺灣新竹
    地方法院檢察署九十四年度偵字第五八四九號移送併案審理
    暨公訴人於本院審理時當庭擴張部分），雖未經起訴，惟此
    部分與聲請簡易判決處刑部分有連續犯之裁判上一罪關係，
    自為本件簡易判決處刑聲請效力範圍所及，本院應併予審理
    ，附此敘明。
二、共同正犯：被告就事實一（一）犯行部分與共犯李智雄間；
    就事實一（二）犯行部分與共犯某不詳年籍姓名成年男子間
    ；就事實一（三）犯行部分與共犯李智雄、謝鑫萬及某不詳
    年籍姓名成年男子間，彼此間均有共同之犯意聯絡及行為分
    擔，應均論以共同正犯。
三、連續犯：被告先後二次普通竊盜及一次結夥三人以上竊盜犯
    行，時間緊接，手法大致相同，反覆為之，所犯又係犯罪構
    成要件相同之罪名，顯係基於概括之犯意，應依連續犯之規
    定論以刑法第三百二十一條第一項第四款之結夥三人以上竊
    盜罪，並依法加重其刑。
四、撤銷改判之說明：原審以被告罪證明確，據以論罪科刑，固
    非無見，惟原審就上開應為本案聲請簡易判決處刑效力範圍
    所及之併案暨擴張部分未及審酌，乃容有未洽，檢察官上訴
    意旨指摘原審判決有未及併予審理上開應為本案聲請簡易判
    決處刑效力範圍所及併案部分之不當，為有理由，自應由本
    院予以撤銷改判。
五、量刑：爰審酌被告先後三次竊盜、加重竊盜犯行，次數雖非
    少，惟所得財物均甚微，犯罪手段、情節亦均尚屬輕微，且
    犯罪後坦承犯行，態度尚稱良好等一切情狀，酌予量處如主
    文所示之刑。
六、緩刑宣告：被告未曾受有期徒刑以上刑之宣告，有台灣新竹
    地方法院檢察署刑案資料查註紀錄表及臺灣高等法院被告前
    案紀錄表等在卷可參，因貪念失慮，致罹犯行，經此偵審程
    序及科刑教訓，當已知所警惕，諒無再犯之虞，本院因認被
    告所受宣告之刑，以暫不執行為適當，爰併予宣告緩刑二年
    ，以啟自新。
、適用之法律：
（一）刑事訴訟法第四百五十五條之一第一項、第三項、第三百
      六十九條第一項前段、第三百六十四條、第二百九十九條
      第一項前段。
（二）刑法第二十八條、第五十六條、三百二十一條第一項第四
      款、第七十四條第一款，判決如主文
本案經檢察官黃逸帆到庭執行職務。
中    華    民    國  九十五  年    三    月    十三  日
                            臺灣新竹地方法院刑事第三庭
                                審判長法  官  汪  銘  欽
                                      法  官  黃  美  盈
                                      法  官  楊  數  盈
上正本證明與原本無異。
本件不得上訴。
                                      書記官  鄭  敏  郎
中    華    民    國  九十五  年    三    月    十三  日
附錄本案論罪科刑法條全文：
刑法第三百二十一條第一項第四款：
犯竊盜罪而有左列情形之一者，處六月以上五年以下有期徒刑：
四、結夥三人以上而犯之者。


司法院資訊處製作；財團法人民間司法改革基金會備份。
